臺灣高等法院臺中分院刑事裁定　
110年度聲字第1948號
聲  請  人  臺灣高等檢察署臺中檢察分署檢察官     
受  刑  人  李懿峻



上列聲請人因受刑人違反毒品危害防制條例等案件，數罪併罰有
二裁判以上，聲請定其應執行之刑（聲請案號：110年度執聲字
第904號），本院裁定如下：
    主  文
李懿峻所犯如附表所示各罪所處之刑，應執行有期徒刑肆年捌月
。
    理  由
一、聲請意旨略以：受刑人李懿峻因違反毒品危害防制條例數罪
    ，先後經判決確定如附表所示，數罪中雖有刑法第50條第1
    項但書所列情形，惟受刑人已請求檢察官聲請定應執行刑，
    有是否請求定應執行刑調查表足稽，應依刑法第50條第2項
    、第53條、第51條第5款規定，定其應執行之刑，爰依刑事
    訴訟法第477條第1項聲請裁定等語。 
二、按裁判確定前犯數罪者，併合處罰之。但有下列情形之一者
    ，不在此限：一、得易科罰金之罪與不得易科罰金之罪。二
    、得易科罰金之罪與不得易服社會勞動之罪。三、得易服社
    會勞動之罪與不得易科罰金之罪。四、得易服社會勞動之罪
    與不得易服社會勞動之罪。前項但書情形，受刑人請求檢察
    官聲請定應執行刑者，依第51條規定定之。刑法第50條定有
    明文。又數罪併罰有二裁判以上，宣告多數有期徒刑者，於
    各刑中之最長期以上，各刑合併之刑期以下，定其刑期，但
    不得逾30年。刑法第53條、第51條第5款亦有明定。次按數
    罪併罰之定應執行之刑，係出於刑罰經濟與責罰相當之考量
    ，並非予以犯罪行為人或受刑人不當之利益，為一種特別的
    量刑過程，相較於刑法第57條所定科刑時應審酌之事項係對
    一般犯罪行為之裁量，為定應執行刑之宣告，乃對犯罪行為
    人本身及所犯各罪之總檢視，除應考量行為人所犯數罪反應
    出之人格特性，並應權衡審酌行為人之責任與整體刑法目的
    及相關刑事政策，在量刑權之法律拘束性原則下，依刑法第
    51條第5款之規定，採限制加重原則，以宣告各刑中之最長
    期為下限，各刑合併之刑期為上限，但最長不得逾30年，資
    為量刑自由裁量權之外部性界限，並應受法秩序理念規範之
    比例原則、平等原則、責罰相當原則、重複評價禁止原則等
    自由裁量權之內部抽象價值要求界限之支配，以使輕重得宜
    ，罰當其責，俾符合法律授與裁量權之目的，以區別數罪併
    罰與單純數罪之不同，兼顧刑罰衡平原則（最高法院100年
    度台抗字第440號裁定意旨參照）。再執行刑之酌定，審酌
    各罪間之關係時，宜綜合考量數罪侵害法益之異同、對侵害
    法益之加重效應及時間、空間之密接程度，各罪間之獨立程
    度較高者，法院宜酌定較高之執行刑，但仍宜注意維持輕重
    罪間刑罰體系之平衡。行為人所犯數罪係侵害不可替代性或
    不可回復性之個人法益者，宜酌定較高之執行刑。民國107
    年8月7日司法院院台廳刑一字第1070021860號函訂定並自即
    日生效之「刑事案件量刑及定執行刑參考要點」第24、25點
    規定可供參考。
三、經查，受刑人犯如附表所示之罪，各處如附表所示之刑，均
    經確定在案，有各該案件判決書及臺灣高等法院被告前案紀
    錄表在卷可稽。而受刑人所犯如附表編號1所示為得易科罰
    金、易服社會勞動之罪，與編號2至4所示為不得易科罰金、
    易服社會勞動之罪，依刑法第50條第1項但書之規定固不得
    併合處罰，惟受刑人就附表所示各罪已請求檢察官定應執行
    刑，有經受刑人簽名捺印之民國110年6月30日臺灣臺中地方
    檢察署刑法第50條第1項但書案件是否請求定應執行刑調查
    表附卷可按，檢察官聲請定其應執行之刑，本院審核認聲請
    為正當，應予准許。爰審酌受刑人所犯如附表所示各罪，其
    中附表編號1、3、4部分，犯罪態樣分為施用第二級毒品罪
    、販賣第二級毒品罪、轉讓偽藥（愷他命）罪，均屬與毒品
    相關之犯罪，所侵害法益種類相同或相似，彼此之關連性較
    高，其中附表編號1、3所示之罪犯罪時間分別為107年9月、
    10月間，相隔並非久遠，責任非難重複之程度較高；附表編
    號2所示之妨害公務罪，與上開各罪之犯罪型態、侵害法益
    、犯罪情節等尚非均同，具獨立性，綜合考量上述犯罪性質
    上之差異及刑罰對策上之不同、各罪依其犯罪情節所量定之
    刑，及前揭所述之比例原則、責罰相當原則等自由裁量權之
    內部性界限、所犯數罪尚非侵害不可替代性或不可回復性之
    個人法益等情，合併定其應執行之刑如主文所示。至於受刑
    人所犯如附表編號1所示之罪，固已執行完畢，有臺灣高等
    法院被告前案紀錄表在卷可查，惟此部分與其所犯如附表編
    號2至4所示之罪，符合數罪併罰規定，依前揭說明，仍應合
    併定其應執行之刑，俟檢察官指揮執行應執行刑時，再就形
    式上已執行部分予以折抵，附此敘明。
四、依刑事訴訟法第477條第1項，刑法第50條第2項、第53條、
    第51條第5款，裁定如主文。
中　　華　　民　　國　　110 　年　　8 　　月　　3 　　日
        　　刑事第十庭    審判長法　官  陳  宏  卿
　　　　　　　　　　　　　　    法　官  楊  文  廣
 　　　　　　　　　　　　　　　 法　官  簡  芳  潔     
  
                   
以上正本證明與原本無異。     
如不服本裁定，得於收受送達後5日內向本院提出抗告書狀(須附
繕本)。

                                書記官  廖  婉  菁

中　　華　　民　　國　　110 　年　　8 　　月　　3 　　日
附表：受刑人李懿峻定應執行刑案件一覽表
編      號  1 2 3 罪      名  施用第二級毒品 妨害公務執行 販賣第二級毒品 宣  告  刑  有期徒刑4月 有期徒刑7月 有期徒刑3年10月 犯 罪 日 期  107年10月27或28日 108年3月5日 107年9月7日 偵 查 機 關 年 度 案 號  臺中地檢108年度毒偵字第248號 臺中地檢108年度偵字第7919號等 臺中地檢108年度偵字第7919號等  最後 事實審 法  院 臺中地院 中高分院 中高分院  案  號 108年度簡字第 387號 109年度上訴字第 1471、1483號 109年度上訴字第   1471、1483號  判  決 日  期 108年4月29日 109年9月22日 109年9月22日  確定 判決 法  院 臺中地院 中高分院 最高法院  案  號 108年度簡字第 387號 109年度上訴字第 1471、1483號 110年度台上字第 2419、2420號  判決確定日期 108年8月23日 (撤回上訴) 109年9月22日 110年3月3日 是否為得易科罰金、易服社會勞動之案件  得易科罰金 得易服社會勞動 不得易科罰金 不得易服社會勞動 不得易科罰金 不得易服社會勞動 備       註  臺中地檢108年度執字第12515號（已執畢） 臺中地檢110年度執字第5299號 臺中地檢110年度執字第5264號 
編      號  4 （以下空白） （以下空白） 罪      名  轉讓偽藥   宣  告  刑  有期徒刑7月   犯 罪 日 期  108年3月5日   偵 查 機 關 年 度 案 號  臺中地檢108年度偵字第7919號等    最後 事實審 法　院 中高分院    案　號 109年度上訴字第 1471、1483號    判  決 日  期 109年9月22日    確定 判決 法  院 最高法院    案  號 110年度台上字第 2419、2420號    判決確定日期 110年3月3日   是否為得易科罰金、易服社會勞動之案件  不得易科罰金 不得易服社會勞動   備       註  臺中地檢110年度執字第5264號